# 低价转让股份的会计处理

提问人：jasonatwork 时间：2022-05-24 18:55:35
陈版主，
您好
我司 2021 年以低于每股净资产的价格转让了 40 万股股份给一位行业内的专家，但专家由于其目前所在公司的一些限制，只能在 2 年后才能入职我司提供服务，请问会计处理该如何解决，是否要确认股份支付？若要确认，是否需一次性确认？

回答人：chenyiwei
由于低价转让股份是换取其日后的入职，与获取其未来的服务有关，故应确认股份支付。
是否存在等待期，可以考虑：如果 2 年后其未按约定入职，则是否要原价退回激励股份？
如果无此限制，则无等待期，股份支付费用在授予日一次性确认。
如果有此限制，则可能认为存在等待期，但因为 2 年内其并未入职，尚未为本企业提供服务，故入职之前不确认股份支付费用，而是在入职时点一次性确认股份支付费用。